Inventaris van het archief van de Marine en Leger Inlichtingendienst, de Netherlands Forces Intelligence Service en de Centrale Militaire Inlichtingendienst in Nederlands-Indië
Nationaal Archief, Den Haag
- INVENTARIS PERIODE 1945-1949 (1950), II.
  - DOCUMENTATIE, 5.
    - BUITGEMAAKTE EN GEVONDEN DOCUMENTEN, 5.1
      - Inbeslaggenomen, gevonden en buitgemaakte documenten., 1942-1949; div.nrs.; 3119 pakken en omslagen
        - Documenten met NEFIS-documentnummers 4000-4999., 5328-6325
          - Reispas, 12-3-1948; met twee pamfletten: gedrukt, van Soeara Republikein, ‘Saudara-Saudara didaerah pendudukan Belanda’, met oproep na Renville-akkoord terug te keren naar Republiek; gedrukt, ‘Gerakan Plebisit Republik Indonesia’, met informatie over doelstelling en organisatie., 5832
            NEFIS documentnr.: 4505; vindplaats: Semarang; bemachtigd: 5-4-1948; origineel; vertaling.
          - Drie pamfletten: gedrukt, van R. Isdi, ‘Banteng dengan singa’, met parabel over leeuw en banteng en noodzakelijke eensgezindheid; gedrukt, Javaanstalig, van R. Isdi, ‘Toemrap Rakjat Indonesia hing daerah kang di broki Walanada!’, over aanstaand plebisciet; gedrukt pamflet, met portretten Soekarno en Hatta, Kementerian Penerangan, ‘Siaran kilat no. 6 1948; Kepada rakjat didaerah pendudukan Belanda’, met officiële uitleg Renville-akkoord., 5833
            NEFIS documentnr.: 4506; vindplaats: onbekend; bemachtigd: 3-4-1948; origineel; vertaling.
          - Zestien documenten in beslag bij TNI- en ALRI-leden, aan boord motorboot bij Tandjong Pinang; met aantekenboekjes, aanstellingsbesluit, ontvangstbewijzen, reisorders in verband met transport wapens, logboek., 5834
            NEFIS documentnr.: 4507; vindplaats: Tandjong Pinang; bemachtigd: 2-4-1948; origineel.
          - Getikt pamflet, met tekeningen, ‘Pasti Perang Dunia ke III meletus’, met uitspraak Hantu Rimba over bestrijden Nederland en zijn handlangers, en, in Nederlands, waarschuwing Nederlandse militairen terug te keren naar ouders, vrouw en kinderen; met getikt pamflet van Satuan Pembrontakan 88, ‘Pengumuman kepada pegawai-pegawai Republik Indonesia jang bekerdja dengan Belanda’, met bekendmaking over amnestie voor bestuursambtenaren die voor Nederland werkten., 5835
            NEFIS documentnr.: 4508; vindplaats: Krawangse; bemachtigd: 7-4-1948; origineel; vertaling.
          - Acht pamfletten; gedrukt, van Badan Penerangan Pusat Front Democrati Rakjat, ‘Perdjandjian militer Belanda-Inggeris’, over Europees militair verdrag waarbij wellicht Verenigde Staten van Indonesië betrokken kan geraken; zeven gedrukt, van Badan Kongres Pemuda Republik Indonesia, Consulaat Dewan Pimpinan Pemuda Djawa-Timur, met leuzen over Renville-akkoord en socialisme., 5836
            NEFIS documentnr.: 4509; vindplaats: onbekend; bemachtigd: 8-4-1948; origineel; vertaling.
          - Gedrukt pamflet, van Rakjat jang berdjiwa Republikein dan bertekad tetap merdeka di daerah pendudukan Belanda di Sumatra-Timur, ‘Siaran istimewa dan Rakjat Indonesia di Sumatra Timur’, over situatie na Renville-akkoord en steun aan Republiek in plebisciet., 5837
            NEFIS documentnr.: 4510; vindplaats: Prapat; bemachtigd: 5-4-1948; origineel; vertaling.
          - Gedrukte brochure, ‘Pemungutan Suara (Plebisit)’ van het Ministerie van Voorlichting, uitgegeven door Djab. Penerangan Keresidenan Sumatera Timur., 5838
            NEFIS documentnr.: 4511; vindplaats: onbekend; bemachtigd: 5-4-1948; origineel; vertaling.
          - Gedrukt pamflet, van Arek-arek Soerabaja, ‘Seribu matjam kedjadian, satu kita tetap bersatu!’, oproep eendracht en eis teruggave gebied door Nederland op straffe van keelafsnijding., 5839
            NEFIS documentnr.: 4512; vindplaats: Soerabaia; bemachtigd: 8-4-1948; origineel; vertaling.
          - Besluit Front Demokrasi Rakjat (FDR) (Sajap Kiri), over actuele situatie, 5-2-1948., 5840
            NEFIS documentnr.: 4513; vindplaats: onbekend; bemachtigd: 14-4-1948; origineel; vertaling.
          - Gedrukt pamflet, in Madoerese taal, met bekendmaking Partai Kebangsaan Madura (PKM), over opheffing als gevolg Renville-akkoord, Surabaija, 1-2-1948., 5841
            NEFIS documentnr.: 4514; vindplaats: onbekend; bemachtigd: 15-4-1948; origineel; vertaling.
          - Gedrukt pamflet, van Rakjat Djelata, ‘Seruan kilat’, gericht tot Indonesiërs in Nederlands gebied in Oost-Sumatra, tot steun aan Republiek., 5842
            NEFIS documentnr.: 4515; vindplaats: Kampong Boentoe Toeroenan; bemachtigd: 13-4-1948; origineel; vertaling.
          - Vier pamfletten: gedrukt, ‘Pengoemoeman’, met waarschuwing geen NICA-geld te gebruiken; drie handgeschreven pamfletten, met lof voor gesneuvelde Pak Boera en inspiratie voor voortzetten strijd., 5843
            NEFIS documentnr.: 4516; vindplaats: Djember; bemachtigd: 17-4-1948; origineel; vertaling.
          - Getikt pamflet, van Satuan Pembrontakan 88, ‘War Correspondence, Ditangkap dengan tidak semestinja’, over arrestatie Republikeinse leiders West-Java, Djocja, 12-3-1948; met getikt pamflet Siluman 88, ‘Awas dan djaga’, over paraatheid en uitbreken derde wereldoorlog., 5844
            NEFIS documentnr.: 4517; vindplaats: Bandoeng; bemachtigd: 19-4-1948; origineel; vertaling.
          - Tien documenten over de situatie in de Karo-hooglanden tijdens de Nederlandse bezetting; met brief wedana Tigabinanga over inval Nederland en bezettingsperiode, 17-9-1947; met correspondentie Selamat Ginting, B. Sianipar en Timoer Pane, o.a. over de situatie in Tapanoeli, september-oktober 1947., 5845
            NEFIS documentnr.: 4518; vindplaats: Tiga Binanga; bemachtigd: 6-1-1948; origineel; vertaling.
          - Vijf pamfletten van Tentara Islam Divisi I Resimen I Bataljon Istimewa, met militante anti-Nederlandse oproepen, april 1948. Originelen ontbreken., 5846
            NEFIS documentnr.: 4519; vindplaats: Kampong Tjinemal; bemachtigd: 28-4-1948; vertaling.
          - Gedrukt pamflet ‘Soeara Daerah Pendoedoekan’, no. 1, Soerabaja, met algemene informatie over Republiek, 5-4-1948; met brief van de Djawatan Agama Darurat RI Daerah Madoera aan Ketua Djawatan Agama Daerah Madura, over positie ambtenaren en godsdienstleraren, Sampang, 18-3-1948., 5847
            NEFIS documentnr.: 4520; vindplaats: Soeko en Sempang; bemachtigd: 28-4-1948; origineel; vertaling.
          - Afbeelding embleem in rood met hamer en sikkel en de letters PRD (Partai Rakjat Djelata)., 5848
            NEFIS documentnr.: 4521; vindplaats: Batavia; bemachtigd: 3-5-1948; origineel.
          - Vijftien documenten in beslag genomen op diverse plaatsen in Oost-Java, met ‘Siaran kilat Poetjoek Pimpinan, ondertekend X, ongedateerd, met algemene aanwijzingen voor bevolking bezet gebied; met getikt pamflet Perandjad, ‘Rakjatku sekalian’, met oproep aan pemuda; met verslag over toestand in onderdistrict Tempeh, 6-4-1948; met rapport over Nederlandse bestandsschendingen door luitenant-kolonel Srudji, 12-3-1948; gedrukt pamflet, in Madoerese taal, met bekendmaking Partai Kebangsaan Madura (PKM), over opheffing als gevolg Renville-akkoord, Surabaija, 1-2-1948; met gedrukt pamflet van Chung Hwa Hui Djakarta Raya, ‘Seruan Chung Hwa Hui Djakarta pada bangsa Tionghwa’, met oproep steun Republiek, en tegen Pao An Tui, 1-2-1948; met gedrukt pamflet Pengurus Besar Persatuan Arab Indonesia, ‘Seruan pada bangsaku bangsa Arab di Daerah Republik’, met oproep steun Republiek; met gedrukt pamflet, Javaanstalig, ‘Sadoeloer-sadoeloer Oemmat Islam’, met oproep heilige oorlog tegen Nederlanders; met nota Harsoebeno, lid Indonesische Delegatie, ’Tindjauan politik’, met pleidooi derde-macht-politiek en concentratie op Ara, Jogjakarta, 15-2-1948; met nota ‘Sekitar pembentukan Negara Indonesia Serikat’’, van federalistische zijde, januari 1948; met rede A.K. Gani, ‘Trade meeting hears views of Indonesia’, International Trade and Employment Conference, Havana, 28-11-1947; met Information Release Committee of Good Offices on the Indonesian Question, nos. 45 en 48, januari-februari 1948; met samenstelling en organisatieschema Indonesische Delegatie; met gedrukt pamflet van Panitia Penjelenggara Organisasi Boeroeh Malang, ‘Oendangan Rapat Boeroeh Oemoem Malang’, met grote Chinese inbreng, 5-4-1948; gedrukt pamflet ‘Tetap tjinta Republik tetap mendjadi Rakjat Republik’, gedateerd Surabaja, over eensgezindheid na Renville en in plebisciet, februari 1948., 5849
            NEFIS documentnr.: 4522; vindplaats: onbekend; bemachtigd: 20-4-1948; origineel; vertaling.
          - Getikt pamflet van SP 88 Gagak Lumajung, met verzoek van pemoeda die zich in de bossen verschuilen om steun uit de steden; met getikt pamflet met tekening ‘Tengkorak hidup’, met belofte steun aan strijd door herleefd geraamte., 5850
            NEFIS documentnr.: 4523; vindplaats: Gestolen te Batavia; bemachtigd: 10-5-1948; origineel; vertaling.
          - Twee pamfletten; handgeschreven tekst Soekarno, over strijd en werk voor de vrijheid, 1945; met gedrukt pamflet ‘Arti Salam Nasional’, over betekenis Merdeka-groet, 1-9-1945., 5851
            NEFIS documentnr.: 4524; vindplaats: onbekend; bemachtigd: 7-7-1948; origineel; vertaling.
          - Zeventien op diverse plaatsen in beslag genomen documenten; met getikt pamflet Patriot Sedjati Blambangan S.A. Kazaruddin, over voortzetten strijd; handgeschreven pamflet, over steun Republikeins geld en aan Soekarno; met rapport politie over situatie in Kraksaan, 4-1-1948; met bericht STC VII/ over algemene aanval op Kraksaan op 1-1-1948; met verslag over bijeenkomst Islamieten te Banjoeanjar, 5-2-1948; met verslag over Renville-akkoord, rondgestuurd door regent Probolinggo, 9-2-1948; met plan STC VII tot oprichting Perserikatan Pegawai Desa Indonesia (PPDI) in ressort Gading, 8-2-1948; met verslag politie over verwarring in regio Kraksaan na Renville-akkoord, 8-2-1948; met notities Abdul Karim over evacuatie en andere gevolgen Renville-akkoord; met verslag politie over situatie Kraksaan, 8-1-1948; met brieven P. Soe-oed over regeringsinstructies voor bezet gebied, 6-3-1948., 5852
            NEFIS documentnr.: 4525; vindplaats: onbekend; bemachtigd: 31-3-1948; origineel; vertaling.
          - Siaran Kilat Party Kominis Indonesia., 5853
            NEFIS documentnr.: 4526; vindplaats: Patjet; bemachtigd: 14-5-1948; origineel; vertaling.
          - Getikt pamflet Tentara Islam Indonesia, Divisi I Resimen IX Bataljon IV, tegen Renville-akkoord, en militant tegen Nederland, 8-3-1948., 5854
            NEFIS documentnr.: 4527; vindplaats: Soekaratoe; bemachtigd: 14-5-1948; origineel; vertaling.
          - Vijftien documenten over de activiteiten van de Field Preparation, Satuan FP BH 88 VII/VI; met algemene instructie Sudirman, 1947; met richtlijnen over wapenstilstand, 19-1-1948; met brief over opgave militairen, 24-12-1947; met afschrift brief Abdulmadjid Djojoadiningrat, met richtlijnen bestuursambtenaren, Jogjakarta, 16-8-1947; met algemene opwekking ‘Obor’; met ‘Seroean kepada seloeroeh anggota FP BH 88’, bij het nieuwe jaar, 1-1-1948; met instructie no. II over financiën, 1-1-1948; met verslag strijd 25-12-1947-2-1-1948, ‘Kekedjaman musuh didaerah ketjamatan Pedes kewedanaan Rengasdengklok Krawang Barat’, 5-1-1947; met getikt pamflet over wandaden Nederland en listen in verband met vorming deelstaat West-Java; met verslag over pro-Nederlandse Kipas Hitam; met algemene oproep ‘Ketetapan jang sebenar-benarnja’; met algemene oproep aan volk tot steun Republiek; met algemene oproep ‘Tentara kita’; met twee oproepen met groot stempel Satuan Pembrontakan FP BH 88 – 2222., 5855
            NEFIS documentnr.: 4528; vindplaats: Tjiboemgoer; bemachtigd: 19-5-1948; origineel.
          - Autobiografie van M. Moh. Jasin Partadiredja en zijn verklaringen over de moord op tien man RAPWI-personeel in oktober 1945 bij Tjiandjoer., 5856
            NEFIS documentnr.: 4529; vindplaats: onbekend; bemachtigd: 26-2-1948; origineel; vertaling.
          - Zeven documenten in Oost-Java op diverse plaatsen in beslag genomen documenten; met opdrachten TNI Masjarakat Pertahanan Rakjat Daerah XIII over lokale actie met betrekking tot plebisciet; met gedrukt pamflet, met groot portret Soekarno, ‘Kepada Rakjat didaerah pendudukan Belanda’, over Renville-akkoord; met schrift met instructies over volksdefensie; met gedrukt pamflet ‘Berita penting no. 6’, met algemene berichtgeving; met reispassen; met gedrukt pamflet ‘Soeara Daerah Pendoedoekan’, no. 1, Soerabaja, 5-4-1948, met algemene berichten., 5857
            NEFIS documentnr.: 4530; vindplaats: onbekend; bemachtigd: 10-5-1948; origineel; vertaling.
          - 25 documenten gevonden te Tjiliwong: met lidmaatschapsbewijzen Divisi Bambu Runtjing, Polisi Negara en Polisi RI; met bekendmaking KPRM tot instellen avondklok Tjipiroe, 30-4-1948; met lijst politiemensen Pondoktaling en Tjikarang; met brief Satiman over Republikeinse acties en positie in Djakarta, ongedateerd; met schrift met namenlijst manschappen Sectie II Bataljon II Resimen Matjam Tjitaroem; met brief Sjamsie Boedhiarto over radicale actie in Banten; met brieven over bevoorrading Resimen Matjam Tjitaroem; met rapport loerah desa Marioek over Nederlandse brandstichting, 16-1-1948; met twee dreigbrieven van hoofd Polisi Negara Djakarta Raya aan zes loerah tot opvolgen orders Soekarno., 5858
            NEFIS documentnr.: 4531; vindplaats: Tjibinong; bemachtigd: 19-5-1948; origineel; vertaling.
          - Zeven pamfletten van Tentara Islam Indonesia Divisi I Resimen II Bataljon XX, met aansporingen Nederlandse militairen tot vertrek, met doodsdreigementen, met oproep Indonesische pemuda, met dreigementen aan Indonesiërs die bij Nederlandse diensten werken, april 1948., 5859
            NEFIS documentnr.: 4532; vindplaats: onbekend; bemachtigd: 15-5-1948; origineel; vertaling.
          - MB/DPRI, ‘Leidraad voor de propaganda m.b.t. Renville-akkoord, 20-3-1948; met MB/DPRI, ‘De aard van de huidige strijd op Bali’, 5-3-1948., 5860
            NEFIS documentnr.: 4533; vindplaats: Koewoe Mambal;bemachtigd: 7-5-1948; origineel; vertaling.
          - Verzoek van Commandant Pasoekan Maesopati Daerah Pryangan, Achmad Hambali, aan Indonesische islamieten die zich bij de Nederlanders hebben aangesloten tot het volk terug te keren., 5861
            NEFIS documentnr.: 4534; vindplaats: Garoet; bemachtigd: 15-5-1948; origineel; vertaling.
          - Handgeschreven pamflet met oproep, namens loerah Tjibogo, om in opstand tegen Nederland te komen, Tjibogo., 5862
            NEFIS documentnr.: 4535; vindplaats: onbekend; bemachtigd: 8-6-1948; origineel; vertaling.
          - Debat tussen PG en Ali Boediardjo over acties Gerakan Plebisit Republik Indonesia, en verdere informatie over Gerakan Plebisit Republik Indonesia, ontleend aan de ‘Soeara Merdeka’; met bekendmaking van het Front National Djawa Barat te Batavia, over de vorming van de staat Djawa Barat, 27-2-1948; met getikt pamflet Kementerian Penerangan, overgenomen door Gerakan Plebisit Republik Indonesia, ‘Siaran kilat’, over handhaven Republiek, mei 1948., 5863
            NEFIS documentnr.: 4536; vindplaats: Tjempaka; bemachtigd: 8-6-1948; origineel; vertaling.
          - Getikt pamflet, van Oh Bian Hong, aan ‘Sdr2koe sebangsa!’, over wandaden Nederland t.o.v. Chinezen en oproep tot aansluiting bij Republiek, 14-10-1947., 5864
            NEFIS documentnr.: 4537; vindplaats: Pekalongan; bemachtigd: 24-5-1948; origineel; vertaling.
          - Twee gedrukte pamfletten, van Dewan Pimpinan Pemuda Palembang, met portret Soekarno, met steun aan Republik, tegen de Negara Sumatra Selatan., 5865
            NEFIS documentnr.: 4538; vindplaats: Tandjoeng Bringen; bemachtigd: 11-6-1948; origineel; vertaling.
          - Gedrukt pamflet, van Kementerian Penerangan, ‘Pengumuman Siaran Kilat No. 6-1948, Negara Republik Partner jang sederadjat dengan Belanda’, uitgave Pedjabat Penerangan Keresidenan Lampung, over geschillen over uitvoering plebisciet, Tandjung Karang, 30-4-1948; met brief Pasirah Marga, Tjek Ali, aan de Kria te Soekaradja, Giham, 5-5-1948; met notitie Pasirah Marga Tjek Ali aan Kria en bevolking Soekaradja, over gevoelens van een ‘bapak’ in ballingschap voor zijn ondergeschikten, 4-5-1948., 5866
            NEFIS documentnr.: 4539; vindplaats: Kampong Njawa; bemachtigd: 11-6-1948; origineel; vertaling.
          - Gestencild pamflet, van Rombongan Tikus (Garong Krawang), met oproep actie in West-Java tegen Nederland en zijn handlangers., 5867
            NEFIS documentnr.: 4540; vindplaats: Soebang Kalidjati; bemachtigd: 15-5-1948; origineel; vertaling.
          - 26 documenten met dagorders van Republikeinse militaire gezaghebbers, in beslag genomen in regio’s Probolinggo en Pasoeroean; met twee organisatorische orders tot verbetering contact met bezet gebied van commandant Sanusi van Pembelaan Ra’jat Daerah XIII, Bagian Masjarakat TNI, maart-april 1948; brochure ‘Pegangan No. 1’ van Gerakan Plebisit Republik Indonesia, Jakarta, over verloop plebisciet en Islamitische steun ervoor, ongedateerd; met gedrukt pamflet met gedicht (acrostichon) in Madoerese taal, ‘Pelean Soara’, tot steun plebisciet; met brief over financiële steun plebisciet; met opgave van 46 leden Pemoeda Pembantoe Ketjamatan en hun inzet voor plebisciet; met drie brieven Sectie Umbut Paridjoto, o.a. over uitgevoerde terechtstellingen, 4-6-1948; met brieven Sanusi over beleid in bezet gebied; met verslag over acties tegen pro-Nederlandse bestuursambtenaren in bezet gebied, ongedateerd; met brief aan pro-Nederlandse loerah om zijn houding te veranderen, 26-4-1948; met handgeschreven pamflet met oproep tot actie voor AP3; met reisopdrachten; met verzoeken steun van naar Republiek uitgeweken bestuursambtenaren; met pamflet van Patriot Sedjati Blambangan, over werkwilligen in Nederlands gebied., 5868
            NEFIS documentnr.: 4541; vindplaats: Probolinggoen; bemachtigd: 16-6-1948; origineel; vertaling.
          - Drie pamfletten: gestencild, van Garong Krawang, tegen volksverraders, die zullen worden gestraft na aanstaande nederlaag Nederland; gedrukt, met tekening, in Soendanese taal, ‘Trimoerti-Nasional’, oproep eenheid voor zege; gedrukt, ‘Seroean Islam! Bela dan pertahankanlah Agama Islam dari perkosaan bangsa kafir’, met oproep strijd tegen ongelovige Nederlanders., 5869
            NEFIS documentnr.: 4542; vindplaats: Kampong Tjikapoe; bemachtigd: 15-5-1948; origineel; vertaling.
          - Acht documenten over Pasoekan Torpedo Berdjiwa: met verklaring I. Iksan en S. Astaman over doel en streven, 4-5-1948; met benoemingsbesluit Bataljon III Torpedo Berdjiwa; met organisatorische berichten en reisverslagen., 5870
            NEFIS documentnr.: 4543; vindplaats: Malang; bemachtigd: 14-5-1948; origineel; vertaling.
          - Gedrukt pamflet Front Demokrasi Rakjat (FDR), ‘Sikap terhadap perundingan’, over standpunt over onderhandelingen, Djokjakarta, 15-5-1948., 5871
            NEFIS documentnr.: 4544; vindplaats: Djombang; bemachtigd: 12-6-1948; origineel; vertaling.
          - Waarschuwing Barisan Pemoeda Tjiandjoer aan loerah Soekasarana over financiële en materiële bijdragen aan Barisan Pemoeda, ongedateerd., 5872
            NEFIS documentnr.: 4545; vindplaats: onbekend; bemachtigd: 18-6-1948; origineel; vertaling.
          - Documenten over het Dasaad Musin Concern: met correspondentie over leveranties aan Indonesië van Nederlandsch-Indonesisch Bevoorradingsagentschap te Amsterdam, geadresseerd aan A.M. Dasaad, L.N. Palar en baron Bentinck, 1947., 5873
            NEFIS documentnr.: 4546; vindplaats: onbekend; bemachtigd: 22-6-1948; origineel.
          - Opdracht tot halen van een stafkaart van TNI Bataljon IX Mudjahidun Brigade XIII, 10-5-1948; met rapport van Gladah Merah over situatie te Tempeh, Loemadjang, 2-5-1948; met schema samenstelling desabestuur Tempeh, 1948; met vier handgeschreven pamfletten met enkele regels over Madoera als deel Republiek., 5874
            NEFIS documentnr.: 4547; vindplaats: Batoe; bemachtigd: 26-5-1948; origineel; vertaling.
          - Groot gekleurd pamflet met oproep naar Loeboek Linggau te komen ter begroeting van Soekarno, op 26 en 27 juni 1948., 5875
            NEFIS documentnr.: 4548; vindplaats: West van Lahat; bemachtigd: 28-6-1948; origineel; vertaling.
          - Handgeschreven pamflet, van Tentara Goenoeng Tjoepoe Bataljon V Resimen I, met uitdaging Nederlandse troepen, april 1948., 5876
            NEFIS documentnr.: 4549; vindplaats: Tjirojom; bemachtigd: 24-5-1948; origineel; vertaling.
          - Twee pamfletten; van Gagak Lodra met waarschuwing aan collaborerende Indonesische bestuursambtenaren; van Saleur Bodas, met waarschuwing aan landverraders., 5877
            NEFIS documentnr.: 4550; vindplaats: Kiaradjankoeng; bemachtigd: 24-5-1948; origineel; vertaling.
          - Zes documenten afkomstig van de gearresteerde onderluitenant TNI Soejitno: met legitimatiebewijs; met geheime instructie over indeling inlichtingenrapporten, 17-1-1948; met geheime bekendmaking over bestand, met oproep tot voortzetting strijd, 26-1-1948., 5878
            NEFIS documentnr.: 4551; vindplaats: Kemradjen; bemachtigd: 17-3-1948; origineel; vertaling.
          - Proces-verbaal Inlichtingendienst X-Brigade over bestandsschending door elf TNI-militairen van TNI Brigade XIII, met opdracht inlichtingen te verzamelen, in regio Pasoeroean, 5-3-1948, met reispas en drie verhoorverslagen., 5879
            NEFIS documentnr.: 4552; vindplaats: Tjabean; bemachtigd: 16-3-1948; origineel; vertaling.
          - Acht documenten met briefwisseling tussen Singapore en Republikeinsgezinde Indonesiërs; met identiteisbewijs Omar Slamet, uitgegeven door Indonesian Association (Persatoean Indonesia), Singapore; met brief Kementerian Kemakmoeran Djawatan Perdagangan, Jogjakarta, over handelsrelatie met L.L. Hanson en Kullit; over handelstransacties met Allen & Gledhill, Kam Leng en Karta Kesuma, 1947., 5880
            NEFIS documentnr.: 4553; vindplaats: Nefisagent; bemachtigd: 20-12-1947; origineel.
          - Verslag door Dr. J. Leimena, minister van gezondheid, over Djawatan Kesehatan Rakjat (Dienst der Volksgezondheid), ter opname in een te publiceren Witboek, Jogjakarta, 18-10-1947., 5881
            NEFIS documentnr.: 4554; vindplaats: onbekend; bemachtigd: 19-3-1948; origineel; vertaling.
          - Vier documenten over personeelsformatie hoofdkwartier Polisi Negara Jogjakarta; met biografie Raden Soedjasmin Adihardjanan en personeelsstaat, 1947., 5882
            NEFIS documentnr.: 4555; vindplaats: Poerwokerto; bemachtigd: 19-3-1948; origineel.
          - Aanstellingsbesluit Ahbab tot loerah Tjabangboengin door Hizbullah, in bezet gebied, 8-3-1948., 5883
            NEFIS documentnr.: 4556; vindplaats: Kpg. Tjabangboengin; bemachtigd: 20-3-1948; origineel; vertaling.
          - 21 documenten, buitgemaakt te Boekit Ambatjang, West-Sumatra; met reisopdrachten, reispassen, financiële zaken; met volmacht door Tentara Penggempoer BHRI, afdeling BPPH tot stelen vijandelijke goederen, 27-9-1947; met naamlijsten militairen; met overplaatsingsbesluiten; met gedrukt pamflet met order Commandant TNI Sumatra, Soehardjo Hardjowardjojo, over uitvoering evacuatie, Bukittinggi, 22-1-1948., 5884
            NEFIS documentnr.: 4557; vindplaats: Bkt. Ambatjang; bemachtigd: 17-3-1948; origineel; vertaling.
          - Verhoorrapport van TNI-korporaal Moerakip alias Darip, schuldig aan rampok en moord, 11-3-1948; met cahier met aantekeningen Moerakip over zijn acties, 1948., 5885
            NEFIS documentnr.: 4558; vindplaats: Potjangam; bemachtigd: 20-3-1948; origineel; vertaling.
          - Opdracht van Commandant Compagnie Sapoedjagat voor Abdoelhamid om contact te leggen in ressort Groot-Djakarta, 27-12-1947; met lidmaatschapskaart Divisi Bamboe Roentjing Matjam Tjitaroem van Bapa Meni, 27-12-1947., 5886